臺灣高等法院臺南分院民事判決
110年度重上字第28號
上  訴  人  馮惠蓮  
訴訟代理人  朱高德  
            郭俊銘律師
上  一  人
複  代理人  黃立緯律師
被  上訴人  蔡志輝  
訴訟代理人  李政昌律師
上列當事人間請求所有權移轉登記事件，上訴人對於中華民國11
0年1月20日臺灣嘉義地方法院第一審判決（109年度重訴字第25
號），提起上訴，本院於110年10月28日言詞辯論終結，判決如
下：
    主  文
原判決關於假執行之宣告廢棄。 
其餘上訴駁回。
第二審訴訟費用由上訴人負擔。
    事實及理由
一、被上訴人蔡志輝（下稱蔡志輝）於原審起訴主張：其於民國
    (下同)99年5月26日向訴外人鄭經緯購買坐落嘉義市○○段000
    00地號土地及其上000建號即門牌號碼嘉義市○區○○○路000號
    房屋(下稱系爭房地)，買賣價金共新臺幣(下同)620萬元，
    並借名登記於上訴人馮惠蓮（下稱馮惠蓮）名下。蔡志輝除
    支付簽約款60萬元外，並以系爭房地作為擔保，向台中商業
    銀行(下稱台中銀行)辦理貸款，台中銀行則於放款時，以其
    中560萬元轉帳沖償鄭經緯積欠台中銀行之貸款餘額。又系
    爭房地之所有權狀均由蔡志輝保管，系爭房地始終為蔡志輝
    管理使用中，並由蔡志輝繳納稅捐及水電等費用，及由蔡志
    輝持有保管上開台中銀行扣繳貸款本息之帳戶存摺迄今。再
    者，系爭房地之台中銀行貸款，自購買起至107年5月還清止
    ，均由蔡志輝或蔡志輝親友存入台中銀行帳戶，以供扣款繳
    納。甚至107年5月間蔡志輝欲再以系爭房地向彰化商業銀行
    (下稱彰化銀行)辦理抵押貸款720萬元，馮惠蓮亦完全依蔡
    志輝指示配合辦理對保手續，足見出資購買系爭房地者為蔡
    志輝，馮惠蓮就系爭房地並無處分權，馮惠蓮僅係受蔡志輝
    指定為登記名義人。爰以起訴狀繕本之送達作為終止借名登
    記契約之意思表示，並類推適用民法第541第2項、第549條
    第1項終止委任後之返還請求權，及民法第179條不當得利之
    規定，請求擇一判決馮惠蓮應將系爭房地所有權移轉登記予
    蔡志輝。原審判命上訴人馮惠蓮應將系爭房地所有權移轉登
    記予被上訴人蔡志輝，並無不當。並答辯聲明：上訴駁回。
二、上訴人馮惠蓮則以：
  ㈠系爭房地係馮惠蓮之配偶朱高德所購買，並贈與馮惠蓮。而
    購買系爭房地之資金、繳納貸款、水電費及房屋稅等，均由
    義昇軸承有限公司（下稱義昇公司）支付，並非蔡志輝個人
    支付。系爭房地亦係由義昇公司、馮惠蓮及蔡志輝共同管理
    使用，並非全部由蔡志輝管理使用。
　㈡因義昇公司營業需店面，然義昇公司尚積欠必旺軸承有限公
    司（下稱必旺公司）鉅額貨款，朱高德遂購買系爭房地，並
    由義昇公司支付系爭房地貸款，以抵償義昇公司積欠必旺公
    司之貨款，故系爭房地之貸款並非蔡志輝所支付。
　㈢系爭房地之整修費用為511萬3,580元，其中必旺公司支付219
    萬4,150元，義昇公司支付288萬7,017元，必旺公司部分，
    係由朱高德指示會計施麗如匯款，有「嘉義吳鳳南路全部開
    銷明細」及必旺公司匯款單據、支票影本可佐，並經施麗如
    證述在卷。而義昇公司支付之288萬7,017元部分，並非由蔡
    志輝支付，此觀另件本院108年度重上字第76號清償債務事
    件，蔡志輝於108年11月18日準備程序陳稱：「房子增建、
    裝潢，大約250萬元，因為都是公司使用，我和股東有說這
    筆錢要由公司支出，東西全部是公司在使用，不是我個人在
    使用」即明，故蔡志輝並未支出整修費用。
　㈣馮惠蓮之戶籍迄今仍設在系爭房地即嘉義市○區○○○路000號。
    又馮惠蓮原保管有系爭房地之遙控器，107年10月2日蔡志輝
    之配偶郭璟嬅向施麗如佯稱，其持有之遙控器壞掉無法進入
    義昇公司工作，施麗如請示朱高德同意後，由臺中郵寄該大
    門遙控器給蔡志輝，有施麗如與朱高德之微信對話截圖可證
    ，足見系爭房地係由義昇公司、馮惠蓮及蔡志輝共同管理使
    用。
  ㈤馮惠蓮之小叔朱慶唐徵得馮惠蓮之同意，以系爭房屋作為其
    由臺中返回嘉義時居住使用，故系爭房地整修時，朱慶唐所
    居住房間之傢俱，均由其選購，此有系爭房地開銷明細項目
    欄編號21「小朱房間共65000，必旺支出」可參。益徵系爭
    房地購買整修後，係為馮惠蓮及義昇公司管理使用。
　㈥依義昇公司94年5月開業投資一覽表、施麗如製作之聲明書、
    施麗如製作之義昇公司107年7月、8月現金支出明細帳、蔡
    志輝與朱高德之微信對話截圖（蔡志輝請朱高德叫會計來對
    帳）、蔡志輝提供之義昇公司現有庫存明細表、朱高德指示
    會計施麗如至義昇公司對帳之微信對話截圖，及郭璟嬅與施
    麗如之LINE對話截圖（郭璟嬅稱：因為他這裡有股份拆伙就
    不會問題很多），足見必旺公司與蔡志輝間就義昇公司有隱
    名合夥之事實，必旺公司與蔡志輝之出資比例為8：2。
  ㈦蔡志輝迄未提出借名登記契約，且其提出之證據均不能證明
    兩造間有借名登記之合意。是原審判命馮惠蓮應將系爭房地
    所有權移轉登記予蔡志輝，顯有違誤，為此提起上訴等語，
    資為抗辯。並上訴聲明：1.原判決廢棄。2.蔡志輝在第一審
    之訴及假執行之聲請均駁回。
三、兩造不爭執之事實：
  ㈠蔡志輝於99年5月26日與鄭經緯簽訂房地產買賣契約書，以蔡
    志輝名義向鄭經緯購買系爭房地，買賣價金620萬元，同日
    蔡志輝支付現金10萬元，及簽發面額50萬元之本票交付鄭經
    緯作為簽約款，並將系爭房地登記於馮惠蓮名下。
  ㈡系爭房地應付餘款560萬元，係以馮惠蓮為借款人，蔡志輝為
    保證人，以系爭房地為擔保向台中銀行貸款650萬元，由台
    中銀行於放款時，將560 萬元轉帳予鄭經緯，以清償鄭經緯
    前欠台中銀行之貸款餘額。
  ㈢台中銀行帳號000-00-0000000，戶名馮惠蓮之帳戶（下稱馮
    惠蓮台中銀行帳戶），係用以繳納上開台中銀行650萬元貸
    款本息之扣款帳戶。
  ㈣蔡志輝目前仍持有系爭房地所有權狀原本及馮惠蓮台中銀行
    帳戶存摺原本；且自購買後迄今，系爭房地之地價稅、房屋
    稅、水電費，均由蔡志輝繳納（馮惠蓮主張是由義昇公司繳
    納）。
  ㈤義昇公司於107年5月4日以系爭房地為擔保，向彰化銀行貸款
    720萬元，該貸款放款至義昇公司彰化銀行嘉義分行帳號000
    0-00-00000000帳戶（下稱義昇彰化銀行帳戶）；義昇公司
    乃於107 年5 月14日自該帳戶匯款500 萬元予必旺公司，以
    清償積欠之貨款。上開彰化銀行720 萬元貸款本息，係按月
    自義昇彰化銀行帳戶自動扣款繳納。
  ㈥系爭房地之台中銀行650萬元貸款本息繳納情形，99年8月至1
    1月之貸款本息，由馮惠蓮台中銀行帳戶扣繳，其餘如附表
    即蔡志輝製作之明細表所示，共68筆，由義昇公司50次、蔡
    志輝5 次、郭璟嬅2 次、朱素珍1 次及施麗如10次所匯入（
    見原審卷一第337 至338 頁）。
  ㈦蔡志輝自86年11月22日至94年8月24日任職於必旺公司。蔡志
    輝與施麗如交往期間為89年至96年間。施麗如自89年起迄今
    均為必旺公司會計。
  ㈧義昇公司與必旺公司有生意往來，義昇公司至今尚積欠必旺
    公司貨款1,734萬1,676元未清償。
  ㈨義昇軸承有限公司於94年6 月7 日設立，設立時董事有1 人
    即蔡志輝，股東4 人：王宏文、蔡志明、蔡榮森、王旌宇；
    依105 年5 月5 日變更登記表，其現任之董事為蔡志輝，現
    任股東有3 人：蔡志明、蔡榮元、郭璟嬅。必旺軸承有限公
    司於83年6 月21日設立，設立時董事有1 人即朱高德，股東
    4 人：朱冠錦、朱慶唐、朱阿明、朱廖碧蓮；依105 年4 月
    8 日變更登記表，其現任之董事為朱高德，現任股東有2 人
    ：朱冠錦、朱慶唐。
四、本件爭點：
  ㈠系爭房地是否為蔡志輝個人所購買，而借名登記於馮惠蓮名
    下？
  ㈡蔡志輝依借名契約終止後之返還登記請求權，請求馮惠蓮應
    將系爭房地移轉登記予蔡志輝，是否有理由？　　
五、得心證之理由：　　
  ㈠系爭房地為蔡志輝個人出資購買，而借名登記於馮惠蓮名下
    ：
　1.查系爭房地係由蔡志輝於99年5月26日出面簽訂，且由蔡志
    輝當場交付現金10萬元，並簽發面額50萬元之本票，作為買
    賣契約之定金，有房地產買賣契約書及本票在卷可稽（見原
    審卷一第15至21頁）。又上開面額50萬元之本票，業經蔡志
    輝持現金交付賣方取回本票一節，亦據蔡志輝陳述在卷，復
    未見馮惠蓮有所爭執（見本院卷二第190頁），堪予採信。
    參以證人即承辦系爭房地買賣契約及過戶事宜之代書黃淑偵
    於原審證稱：馮惠蓮只有對保，其他事情都是聯絡蔡志輝處
    理，買賣契約書第9條載明買方可以指定房屋登記在何人名
    下，所以蔡志輝就指定登記在馮惠蓮名下，理由為何不清楚
    ，規費和代書費是蔡志輝支付的，過戶後拿到所有權狀也是
    交付蔡志輝，系爭房地向台中銀行貸款650萬元等語（見原
    審卷一第186至187頁），該證人與兩造均無利害關係，堪認
    其證詞應屬客觀而可採信。從而，系爭房地之購買既係由蔡
    志輝出面簽約，且由蔡志輝支付定金60萬元及規費、代書費
    ，並始終由蔡志輝與代書聯絡接洽，代書復將系爭房地所有
    權狀交付蔡志輝，益徵蔡志輝主張系爭房地係由其出資購買
    ，非不可採信。
  2.次按自購買系爭房地後，蔡志輝一家人即入住該房屋迄今，
    此為馮惠蓮所不爭（見本院卷二第8頁），堪認蔡志輝有實
    際管理系爭房地之事實。兼以馮惠蓮台中銀行帳戶存摺原本
    目前仍由蔡志輝保管中（該存摺係用以繳納系爭房地台中銀
    行650萬元貸款本息之用），業據蔡志輝提出該存摺原本，
    經原審核閱無誤後發還（見原審卷一第382頁），馮惠蓮亦
    不否認上情（見本院卷二第194頁）。益見蔡志輝主張系爭
    房地係其出資購買，並管理使用，而借名登記於馮惠蓮名下
    ，並非無據。
  3.又系爭房地向台中銀行抵押貸款650萬元，每月應付之貸款
    本息均係由馮惠蓮台中銀行帳戶扣款繳納一節，為兩造所不
    爭（見本院卷二第194頁）。而系爭房地台中銀行貸款本息
    繳納情形，為99年8月至11月之貸款本息，由馮惠蓮台中銀
    行帳戶扣繳，其餘如附表所示，由義昇公司匯入50次、蔡志
    輝匯入5 次、郭璟嬅匯入2 次、朱素珍匯入1 次及施麗如匯
    入10次，亦為兩造所不爭（見本院卷二第194頁），並有台
    中銀行民雄分行存款交易明細及蔡志輝依此製作之明細表在
    卷可參（見原審卷一第241至253、337至338頁）。審諸義昇
    公司乃蔡志輝經營之公司，業據蔡志輝於本院陳述在卷（見
    本院卷二第27頁），核與義昇公司設立登記表、歷次章程及
    變更登記表之記載相符（見本院卷一第137至175頁），堪可
    採信。且據證人即必旺公司會計施麗如於本院證述：系爭房
    地的貸款是蔡志輝叫我以他的錢去付貸款，沒有用到必旺公
    司或朱高德的錢，義昇公司部分，都是用蔡志輝帳戶的錢領
    出來，去付貸款，有用匯款，也有用支票，支票部分也是從
    蔡志輝的帳戶去扣款，至少我經手處理期間，都是從蔡志輝
    的帳戶去扣系爭房地的貸款等語（見本院卷二第15至16頁）
    ，足見系爭房地貸款本息雖有50次以義昇公司名義匯入馮惠
    蓮台中銀行帳戶以供扣款，然實際上均係由蔡志輝個人帳戶
    所領取；且以施麗如名義匯入馮惠蓮台中銀行帳戶之10次，
    亦係施麗如由蔡志輝帳戶領取後匯款；又郭璟嬅為蔡志輝之
    妻，朱素珍為蔡志輝之母，有全戶戶籍資料查詢結果附卷可
    佐（見本院卷二第145頁），渠等分別匯入馮惠蓮台中銀行
    帳戶2次、1次，堪認係為蔡志輝所為之匯款。此外並有馮惠
    蓮台中銀行帳戶99年至107年存摺內頁、託收票據明細表、
    馮惠蓮台中銀行帳戶存款交易明細、義昇公司彰化銀行支票
    存款帳號資料及交易明細查詢在卷可證（見原審卷一第39至
    57、241至253、341至367頁）。是系爭房地之台中銀行650
    萬元貸款本息皆係由蔡志輝個人支付，洵堪認定。
　4.審諸義昇公司嗣於107年5月4日再以系爭房地為擔保，向彰
    化銀行抵押貸款720萬元，馮惠蓮仍再次同意配合辦理對保
    手續，有抵押權設定契約書及其他約定事項在卷可憑（見原
    審卷一第77至82頁），及義昇公司係蔡志輝所經營之公司，
    已如前述，更徵系爭房地係蔡志輝所出資購買，而借名登記
    於馮惠蓮名下。
  5.馮惠蓮雖辯稱：系爭房地之整修費用為511萬3,580元，其中
    必旺公司支付219萬4,150元，義昇公司支付288萬7,017元，
    蔡志輝並未支出整修費用云云，並提出「嘉義吳鳳南路全部
    開銷明細」及必旺公司匯款單據、支票等為證（見原審卷一
    第217至227、237至239頁）。而證人施麗如於本院亦證述：
    原審卷一第217頁「嘉義吳鳳南路全部開銷明細」是我製作
    的，是蔡志輝叫我製作的，原審卷一第223頁記載必旺公司
    支出219萬4,150元，必旺公司確實有支付這筆款項，這筆是
    朱高德叫我去匯款，蔡志輝提供帳號給我，朱高德叫我把明
    細登記起來等語（見本院卷二第12至13頁）。然查，縱認證
    人施麗如所證可採，必旺公司確有匯款219萬4,150元予蔡志
    輝；審以蔡志輝與朱高德為親戚（蔡志輝是朱高德堂姊妹的
    兒子，見本院卷二第20頁），且蔡志輝先前即任職於必旺公
    司，則該筆款項非無可能係蔡志輝向必旺公司所借，或必旺
    公司為使朱高德、朱慶唐返還嘉義縣中埔鄉老家時，有時可
    以居住系爭房屋，遂提供金錢供蔡志輝整修房屋，或其他原
    因均有可能，然尚難因此即認系爭房地為朱高德所出資購買
    。
　6.馮惠蓮又抗辯：系爭房地係由義昇公司、馮惠蓮及蔡志輝共
    同管理使用，並非全部由蔡志輝管理使用云云（見本院卷二
    第205頁）。惟查，馮惠蓮之戶籍固設在系爭房屋，有其戶
    籍資料在卷可考（見本院卷二第113頁），然馮惠蓮從未居
    住過系爭房屋，此為其不爭之事實（見本院卷二第31頁）；
    而馮惠蓮之小叔朱慶唐（即朱高德之弟）固曾居住過系爭房
    屋3樓之一個房間，業據證人朱慶唐證述在卷（見本院卷二
    第21頁），然以朱慶唐、朱高德與蔡志輝為親戚，且朱慶唐
    之老家在嘉義縣中埔鄉，與系爭房地距離接近觀之，朱慶唐
    曾居住過系爭房屋之1個房間，尚稱合於常情，自難據此即
    謂馮惠蓮對系爭房地有管理使用之事實。是馮惠蓮上開所辯
    ，難認有據。　
　7.馮惠蓮另抗辯：朱高德係以必旺公司名義與蔡志輝隱名合夥
    成立義昇公司，出資比例必旺公司與蔡志輝為8：2云云（見
    本院卷二第208頁）。然朱慶唐身為必旺公司股東，有必旺
    公司變更登記表及章程在卷可查（見本院卷一第207至234頁
    ），且為朱高德親弟弟，衡情對於必旺公司對外之投資必然
    知悉瞭解，然其卻於本院證稱：朱高德係以他個人名義投資
    義昇公司，投資金額及比例，我都不清楚等語（見本院卷二
    第20頁），益徵上開隱名合夥之主張，實難認為真實。是馮
    惠蓮一再主張義昇公司係朱高德合夥設立之公司，朱高德始
    出資購買系爭房地，並提供予義昇公司使用云云，要屬無據
    。
  8.實則，由義昇公司以系爭房地為擔保，再向彰化銀行貸款72
    0萬元，用以清償義昇公司積欠必旺公司之500萬元貨款一節
    以觀，反足以佐證系爭房地係蔡志輝個人所出資購買，故由
    蔡志輝提供系爭房地予自己經營之義昇公司向銀行貸款，以
    償還積欠之貨款。是馮惠蓮關於此部分之抗辯，均不足為其
    有利之認定。
　9.綜合上開各情，系爭房地係蔡志輝所出資購買，並實際管理
    使用系爭房地，而借名登記於馮惠蓮名下之情，堪予認定。
    馮惠蓮辯稱系爭房地係朱高德出資購買而贈與予伊云云，不
    足採信。又義昇公司固尚欠必旺公司貨款未清償，然馮惠蓮
    亦不得因此欲強行主張系爭房地係朱高德所出資購買而贈與
    予伊者，併此說明。
  ㈡兩造間成立借名登記契約，蔡志輝依借名契約終止後之返還
    登記請求權，請求馮惠蓮將系爭房地所有權移轉登記予蔡志
    輝，為有理由：
  1.按借名登記契約，謂當事人約定一方將自己之財產以他方名
    義登記，而仍由自己管理、使用、處分，他方允就該財產為
    出名登記之契約。其成立側重於借名者與出名者間之信任關
    係，在性質上應與委任契約同視。倘其內容不違反強制、禁
    止規定或公序良俗者，應賦予無名契約之法律上效力，並類
    推適用民法委任之相關規定。次按當事人之任何一方得隨時
    終止委任契約；民法第549條第1項定有明文。依此，借名登
    記契約自得類推適用委任之規定，而隨時終止。
　2.兩造間就系爭房地成立借名登記契約，已如前述，是蔡志輝
    以起訴狀繕本之送達作為終止借名登記契約之意思表示，並
    無不合，該借名登記契約已於109年4月17日（見原審卷一第
    107頁）終止，堪予認定。從而，蔡志輝本於借名登記契約
    終止後之返還登記請求權，請求馮惠蓮應將系爭房地所有權
    移轉登記予蔡志輝，為有理由，應予准許。
六、綜上所述，系爭房地為蔡志輝所出資購買，而借名登記於馮
    惠蓮名下，而蔡志輝已於109年4月17日對馮惠蓮終止該借名
    登記契約；從而，被上訴人蔡志輝類推適用民法第549條第1
    項、第541條第2項規定，請求上訴人馮惠蓮應將系爭房地所
    有權全部移轉登記予蔡志輝，為有理由，應予准許。原審為
    上訴人馮惠蓮敗訴之判決，並無不合。上訴論旨指摘原判決
    不當，求予廢棄改判，為無理由，應駁回其上訴。又被上訴
    人蔡志輝另依民法第179條規定而為請求部分，係以單一聲
    明，請求本院擇一為其勝訴判決，即無庸再予審酌，附此說
    明。
七、末按命債務人為一定意思表示之判決確定或其他與確定判決
    有同一效力之執行名義成立者，視為自其確定或成立時，債
    務人已為意思表示；強制執行法第130條定有明文。上開規
    定既明定命債務人為一定之意思表示之判決確定時，視為已
    為意思表示，如許宣告假執行，將使債務人意思表示效力提
    前發生，而與前揭法律規定不合，自不得宣告假執行。本件
    命上訴人移轉系爭房地所有權係命其為一定之意思表示，依
    上揭說明，須待判決確定後，視為上訴人已為意思表示，故
    原審所為准、免假執行之宣告，尚有未洽，應予廢棄。
八、本件事證已臻明確，兩造其餘之攻擊或防禦方法及所用之證
    據，經本院斟酌後，認為均不足以影響本判決之結果，爰不
    逐一論列，附此敘明。
九、據上論結，本件上訴為無理由，依民事訴訟法第449 條第1
    項、第78條，判決如主文。
中　　華　　民　　國　　110 　年　　11　　月　　25　　日
                  民事第五庭    審判長法  官  張世展  

                                      法  官  莊俊華  

                                      法  官  黃佩韻 
上為正本係照原本作成。
上訴人如不服本判決，應於收受送達後20日內向本院提出上訴書
狀，其未表明上訴理由者，應於提出上訴後20日內向本院補提出
理由書狀（均須按他造當事人之人數附繕本），上訴時應提出委
任律師或具有律師資格之人之委任狀；委任有律師資格者，另應
附具律師資格證書及釋明委任人與受任人有民事訴訟法第466 條
之1 第1 項但書或第2 項（詳附註）所定關係之釋明文書影本。
如委任律師提起上訴者，應一併繳納上訴審裁判費。
被上訴人不得上訴。
中　　華　　民　　國　　110 　年　　11　　月　　25　　日

                                      書記官  黃玉秀

【附註】
民事訴訟法第466條之1：
(1)對於第二審判決上訴，上訴人應委任律師為訴訟代理人。但
   上訴人或其法定代理人具有律師資格者，不在此限。
(2)上訴人之配偶、三親等內之血親、二親等內之姻親，或上訴
   人為法人、中央或地方機關時，其所屬專任人員具有律師資
   格並經法院認為適當者，亦得為第三審訴訟代理人。
民事訴訟法第466條之2第1項：
  上訴人無資力委任訴訟代理人者，得依訴訟救助之規定，聲請
  第三審法院為之選任律師為其訴訟代理人。

附表：馮惠蓮台中銀行帳戶繳納貸款本息明細（原審卷一第337
至338頁）
編號    交易日期 金額(新臺幣) 匯款入帳戶之人   1  99年 9月09日        5,000    2  99年11月08日        5,000    3  99年11月08日        5,000    4  99年12月08日        5,000 義昇公司支票(票號0000000)   5  99年12月08日       42,000 義昇公司支票(票號0000000)   6 100年 1月05日       42,000 義昇公司支票(票號0000000)   7 100年 1月05日        5,000 義昇公司支票(票號0000000)   8 100年 2月08日       42,000 義昇公司支票(票號0000000)   9 100年 2月08日        5,000 義昇公司支票(票號0000000)  10 100年 3月07日        5,000 義昇公司支票(票號0000000)  11 100年 3月07日       42,000 義昇公司支票(票號0000000)  12 100年 4月08日        9,980   13 100年 5月09日       48,000 義昇公司支票(票號0000000)  14 100年 6月07日       48,000 義昇公司支票(票號0000000)  15 100年 7月05日       48,000 義昇公司支票(票號0000000)  16 100年 8月05日       48,000 義昇公司支票(票號0000000)  17 100年 9月05日       48,000 義昇公司支票(票號0000000)  18 100年 9月05日       30,000 義昇公司支票(票號0000000)  19 100年10月05日       48,000 義昇公司支票(票號0000000)  20 100年11月07日       48,000 義昇公司支票(票號0000000)  21 100年11月11日        5,000   22 100年12月05日       48,000 義昇公司支票(票號0000000)  23 101年 2月08日      100,000 蔡志輝  24 101年 4月09日      100,000 施麗如  25 101年 5月28日      100,000 蔡志輝  26 101年 9月12日      100,000 施麗如  27 101年11月28日      100,000 施麗如  28 102年 2月22日      100,000 施麗如  29 102年 3月14日       10,500 義昇公司支票(票號0000000)  30 102年 4月11日       10,500 義昇公司支票(票號0000000)  31 102年 5月21日       80,000 蔡志輝  32 102年 7月11日       21,000 義昇公司支票(票號0000000)  33 102年 8月20日       40,000   34 102年 9月11日       60,000 蔡志輝  35 102年11月14日      100,000 蔡志輝  36 102年12月11日       80,000 義昇(嘉義彰銀00000000000000帳戶)轉入  37 103年 1月14日       50,000 義昇公司支票(票據號碼0000000)  38 103年 3月13日      100,000 義昇(嘉義彰銀00000000000000帳戶)轉入  39 103年 5月05日       50,000 義昇公司支票(票號0000000)  40 103年 6月05日       50,000 義昇公司支票(票號0000000)  41 103年 7月07日       50,000 義昇公司支票(票號0000000)  42 103年 8月05日       50,000 義昇公司支票(票號0000000)  43 103年11月05日       50,000 義昇公司支票(票號0000000)  44 103年12月05日       50,000 義昇公司支票(票號0000000)  45 104年 2月11日       50,000 義昇公司支票(票號0000000)  46 104年 3月30日       50,000 義昇公司支票(票號0000000)  47 104年 6月09日       60,000 義昇(嘉義彰銀00000000000000帳戶)轉入  48 104年 8月10日       50,000 義昇(嘉義彰銀00000000000000帳戶)轉入  49 104年 9月03日       50,000 義昇(嘉義彰銀00000000000000帳戶)轉入  50 104年10月07日       60,000 義昇(嘉義彰銀00000000000000帳戶)轉入  51 104年11月09日       60,000 義昇(嘉義彰銀00000000000000帳戶)轉入  52 104年12月07日       50,000 義昇公司支票(票號0000000)  53 105年 1月05日       60,000 義昇公司支票(票號0000000)  54 105年 2月05日       50,000 義昇公司支票(票號0000000)  55 105年 3月07日       50,000 義昇公司支票(票號0000000)  56 105年 7月07日      100,000 義昇(嘉義彰銀00000000000000帳戶)轉入  57 105年10月12日      100,000 郭璟嬅  58 105年11月09日       70,000 義昇(嘉義彰銀00000000000000帳戶)轉入  59 105年12月09日       50,000 義昇(嘉義彰銀00000000000000帳戶)轉入  60 106年 1月10日       50,000 義昇(嘉義彰銀00000000000000帳戶)轉入  61 106年 4月10日       50,000 義昇(嘉義彰銀00000000000000帳戶)轉入  62 106年 6月06日      100,000 義昇(嘉義彰銀00000000000000帳戶)轉入  63 106年 8月10日       99,985 義昇(嘉義彰銀00000000000000帳戶)轉入  64 106年11月03日      100,000 郭璟嬅  65 106年12月08日       50,000 義昇(嘉義彰銀00000000000000帳戶)轉入  66 107年 1月10日      100,000 義昇(嘉義彰銀00000000000000帳戶)轉入  67 107年 4月10日      100,000 義昇(嘉義彰銀00000000000000帳戶)轉入  68 107年 5月02日    2,800,000 向蔡志輝之母朱素珍借款結清貸款                  合計：6,443,965